臺灣高雄地方法院刑事判決　　　　　　　 99年度訴字第915號
公　訴　人　臺灣高雄地方法院檢察署檢察官
被　　　告　梁仁豪
選任辯護人　李靜怡律師
上列被告因違反毒品危害防制條例案件，經檢察官提起公訴（99
年度偵字第1983號），本院判決如下：
    主  文
梁仁豪犯如附表所示之罪，均累犯，各處如附表主文欄所示之刑
。應執行有期徒刑貳拾年；扣案行動電話門號00000000
00之SIM 卡壹張、BENQ手機壹支、內含行動電話門號0000
000000之SIM 卡之MOTOROLA手機壹支，均沒收；未扣案之
販賣毒品所得財物共新臺幣伍仟伍佰元沒收，如全部或一部不能
沒收時，以其財產抵償之。
    事  實
一、梁仁豪前於民國95年間因竊盜及施用第一級毒品案件，經本
    院分別判處有期徒刑10月、8 月確定；又因竊盜案件，經臺
    灣高等法院臺南分院判處有期徒刑1 年10月確定；復因施用
    第一級毒品案件，經臺灣臺南地方法院判處有期徒刑1 年4
    月確定，以上所犯各罪，經本院裁定減刑並定應執行刑為有
    期徒刑2 年2 月，入監執行後於97年11月27日假釋，並於98
    年2 月16日假釋期滿未經撤銷視為執行完畢，詎不知悔改，
    明知海洛因、甲基安非他命為毒品危害防制條例所管制之第
    一級及第二級毒品，非經許可，不得非法持有、販賣，竟意
    圖營利，並基於販賣牟利之犯意，先在不詳處所向他人以低
    價販入數量不詳之海洛因及甲基安非他命，並以其所有內含
    行動電話門號0000000000之SIM 卡之BENQ手機1 支及內含門
    號0000000000之SIM 卡之MOTOROLA手機1 支作為聯絡工具，
    伺機販賣，嗣下列之人分別於：
  (一)98年7 月6 日10時許，潘啟榮以行動電話門號0000000000號
    ，撥打梁仁豪使用之行動電話門號0000000000號( 安裝於其
    所有BENQ手機內使用) ，表示欲購買新臺幣（下同）1,000
    元之海洛因，約定交易之時間及地點後，由梁仁豪在高雄市
    ○鎮區○○路與保泰路口，交付海洛因給潘啟榮，並向其收
    取1,000 元。
  (二)98年7月7日10時30分許，吳榮華以公用電話，撥打梁仁豪使
    用之行動電話門號0000000000號( 安裝於其所有BENQ手機內
    使用) ，表示欲購買500 元之海洛因，約定交易之時間及地
    點後，由梁仁豪在高雄市○○區○○路與鳳南路口，交付海
    洛因給吳榮華，並向其收取500 元。
  (三)98年8 月27日8 時50分許，陳玉勛以行動電話門號00000000
    00號，撥打梁仁豪使用之行動電話門號0000000000號( 安裝
    於其所有BENQ手機內使用) ，表示欲購買500 元之海洛因，
    約定交易之時間及地點後，由梁仁豪在高雄市前鎮區崗山仔
    公園旁，交付海洛因給陳玉勛，並向其收取500 元。
  (四)98年10月28日14時27分57秒許，鄭智雄以門號0000000000號
    行動電話，撥打梁仁豪使用之行動電話門號0000000000號(
    安裝於其所有MOTOROLA手機內使用) ，表示欲購買3,000 元
    之甲基安非他命( 起訴書誤載為海洛因，業經檢察官於本院
    審理中更正) ，約定交易之時間及地點後，由梁仁豪在高雄
    市鳳山區○○○路64巷67弄28號即鄭智雄住處，交付甲基安
    非他命給鄭智雄，並向其收取3,000 元。
  (五)98年10月29日16時許，毛鵬洋以行動電話門號0000000000號
    ，撥打梁仁豪使用之行動電話門號0000000000號( 安裝於其
    所有MOTOROLA手機內使用) ，表示欲購買500 元之海洛因，
    約定交易之時間及地點後，由梁仁豪在高雄市鳳山區○○○
    路五甲國小附近，交付海洛因給毛鵬洋，並向其收取500 元
    。
二、嗣警方經由電話監聽，認為0000000000門號及0000000000門
    號行動電話之通話內容，疑與販賣海洛因及甲基安非他命有
    關，乃於99年1月7日10時10分許，持本院核發之搜索票，至
    高雄市鳳山區○○○路64巷67弄4號梁仁豪住處搜索，並扣
    得梁仁豪所有供以上販賣海洛因及甲基安非他命聯絡所用之
    內含行動電話門號0000000000之SIM 卡之MOTOROLA手機1 支
    、行動電話門號0000000000之SIM 卡1 張及BENQ手機1 支(
    各自對應之犯罪，各如上述編號(一)至(五)) 。
三、案經高雄市政府警察局移送臺灣高雄地方法院檢察署檢察官
    偵查起訴。
    理  由
壹、證據能力
一、按被告以外之人於偵查中向檢察官所為陳述，除顯有不可信
    之情況者外，得為證據，刑事訴訟法第159條之1第2項定有
    明文。偵查中對被告以外之人（包括證人、鑑定人、告訴人
    、被害人及共同被告等）所為之偵查筆錄，或被告以外之人
    向檢察官所提之書面陳述，性質上均屬傳聞證據。惟現階段
    刑事訴訟法規定檢察官代表國家偵查犯罪、實施公訴，依法
    其有訊問被告、證人及鑑定人之權，證人、鑑定人且須具結
    ，而實務運作時，檢察官偵查中向被告以外之人所取得之陳
    述，原則上均能遵守法律規定，不致違法取供，其可信度極
    高。再者，該「被告以外之人」，如經法院於審理中傳喚到
    庭接受檢、辯雙方之交互詰問，賦予被告有與之對質、詰問
    其現在與先前陳述瑕疵之機會，自屬已充分保障被告之對質
    詰問權，職是，除反對該項供述得具有證據能力之一方，已
    釋明「顯有不可信之情況」之理由，或該偵查中之陳述除另
    違反應具結而未具結之規定外，應具證據能力。被告梁仁豪
    (下稱被告)之辯護人主張：證人潘啟榮、吳榮華、陳玉勛、
    鄭智雄及毛鵬洋偵查中所述，未經對質、詰問，無證據能力
    云云。然查，證人潘啟榮於99年3月15日(偵字第1983號卷第
    90頁至92頁) 、證人吳榮華於99年2月24日(偵字第1983號卷
    第70頁至第72頁) 、證人陳玉勛於99年3月18日(偵字第1983
    號卷第98頁至第100頁) 、證人鄭智雄於99年1月7日(偵字第
    1983號卷第73頁至第75頁)、證人毛鵬洋於98年10月29日(偵
    字第1983號卷第82頁至第87頁)偵查中所為證述，均經合法
    具結後而為陳述，有各該偵訊筆錄及結文在卷可稽，且證人
    潘啟榮、證人吳榮華、證人陳玉勛、證人鄭智雄及證人毛鵬
    洋於本院審理時均到庭作證而接受被告及其辯護人之對質、
    詰問，被告之對質、詰問權業受充分保障，故辯護人以上主
    張，尚不足採，辯護人復未指明渠等偵查中所證有何「顯有
    不可信之情況」，是證人潘啟榮、證人吳榮華、證人陳玉勛
    、證人鄭智雄及證人毛鵬洋上開偵查中證述內容，自有證據
    能力。
二、按被告以外之人於檢察事務官、司法警察官或司法警察調查
    中所為之陳述，與審判中不符時，其先前之陳述具有較可信
    之特別情況，且為證明犯罪事實存否所必要者，得為證據，
    刑事訴訟法第159條之2定有明文。是依本條規定，被告以外
    之人於檢察事務官、司法警察（官）調查時所為之陳述，屬
    傳聞證據，依同法第159條第1項規定，本無證據能力，必具
    備「可信性」及「必要性」二要件，始例外得適用上開第
    159條之2規定，認有證據能力，而得採為證據。此之「必要
    性」要件，必須該陳述之重要待證事實部分，與審判中之陳
    述有所不符，包括審判中改稱忘記、不知道等雖非完全相異
    ，但實質內容已有不符者在內，且該審判外之陳述，必為證
    明犯罪之待證事實存在或不存在所不可或缺，二者兼備，始
    足當之。故此所謂「為證明犯罪事實存否所必要者」，既必
    須達不可或缺之程度，自係指就具體個案案情及相關卷證判
    斷，為發現實質真實目的，認為除該項審判外之陳述外，已
    無從再就同一供述者取得與其上開審判外陳述相同供述內容
    ，倘以其他證據代替，亦無從達到同一目的之情形而言（最
    高法院95年度台上字第4414號判決意旨參照）。另「可信性
    」要件，乃指陳述係在特別可信為真實之情況下所為者而言
    ，例如被告以外之人出於自然之發言，或違反自己利益之陳
    述等特別情形均屬之（最高法院95年度台上字第5740號判決
    意旨參照）。被告之辯護人主張證人潘啟榮、證人吳榮華、
    證人陳玉勛、證人鄭智雄及證人毛鵬洋警詢陳述，係審判外
    陳述，無證據能力云云，經查：(一)證人潘啟榮於本院審理時
    ，就其於警詢時如何供出販毒者聯絡電話為0000000000門號
    乙事，證稱不知道，並證述對其警詢所述已無印象；(二)證人
    吳榮華於本院審理時，就其於警詢證述有以公用電話撥打販
    毒者聯絡電話0000000000門號聯絡乙事，證稱我沒有撥打該
    門號，並證稱時間太長，我已忘記；(三)證人陳玉勛於本院審
    理時，就自己以何門號與販毒者何門號聯繫，在何處交易等
    情，均證稱已經忘記；(四)證人鄭志雄於本院審理時，就其警
    詢證稱於98年10月初向被告購買3,000元毒品乙事，改稱好
    像是購買2,000元毒品；(五)證人毛鵬洋於本院審理時，就其
    於警詢證稱98年10月29日向被告購買毒品乙事，改稱不記得
    在警察局我有講過這些話，是證人潘啟榮、證人吳榮華、證
    人陳玉勛、證人鄭志雄及證人毛鵬洋審理中所述，顯與渠等
    警詢所述已有實質不符，且渠等警詢陳述內容均為證明犯罪
    事實存在與否所必要。又渠等於警詢時之陳述，均未主張有
    何出於強暴脅迫之情事，而無證據足證上開陳述係出於非任
    意性，且渠等陳述又不利於自己，故其上開警詢時之陳述，
    應係出於自然之發言，證人潘啟榮、證人吳榮華、證人陳玉
    勛、證人鄭智雄及證人毛鵬洋於警詢時之陳述應均具「必要
    性」及「可信性」，依上開說明，俱有證據能力。
貳、實體部分
一、訊據被告矢口否認販賣第一級毒品海洛因及第二級毒品甲基
    安非他命犯行，辯稱：我沒有與潘啟榮、吳榮華及陳玉勛聯
    絡，我只有與鄭智雄及毛鵬洋聯絡過，與鄭智雄聯絡是一起
    出錢去購買毒品，與毛鵬洋聯絡是毛鵬洋向我借錢3,000元
    云云，經查：
(一)被告販賣海洛因與潘啟榮及吳榮華部分(即事實欄一、二所
    示部分)：
 1、證人潘啟榮警偵訊證稱：我於98年7月6日10時許，以我的行
    動電話0000000000號門號，撥打綽號「和仔」男子之行動電
    話0000000000門號購買1,000元海洛因，並約在高雄市○鎮
    區○○路與保泰路口交易(偵字第1983號卷第91頁、所附警
    卷第19頁) ，證人吳榮華於警偵訊證稱：我於98年7月7日10
    時30分，以公用電話撥打綽號「阿豪」行動電話0000000000
    號聯絡購買500元海洛因，並約在高雄縣鳳山市○○路與鳳
    南路口交易(偵字第1983號卷第71頁、所附警卷第22頁)，是
    證人潘啟榮及證人吳榮華均證稱分別於98年7月6日、7日撥
    打同一行動電話0000000000號門號購買海洛因。而證人潘啟
    榮及證人吳榮華於98年7月6日、7日分別為警查獲時，身上
    各扣有1包第一級毒品海洛因(潘啟榮扣得海洛因1包，驗餘
    淨重0.06公克；吳榮華扣得海洛因1包，驗餘淨重0.065  公
    克) ，且於當日採尿結果均呈嗎啡、可待因陽性反應，並經
    本院以98年度審訴字第3036號、98年度審訴字第3624號判刑
    確定，以上扣得海洛因各1包均在各該判決中諭知沒收銷燬
    ，有各該判決書、證人潘啟榮及證人吳榮華前案紀錄表在卷
    可憑，從證人潘啟榮及吳榮華查獲當日扣得第一級毒品海洛
    因各1包，且均有施用海洛因之情形，足認渠等證述為購買
    海洛因撥打販毒者行動電話門號0000000000號乙事，並非空
    言指證。而該門號於98年7月5日由被告向遠傳電信股份有限
    公司(下稱遠傳公司) 申辦，於同月9日被告申請停機而攜出
    至中華電信股份有限公司(下稱中華電信公司)繼續申辦使用
    等情，有遠傳公司及中華電信公司行動電話基本資料查詢單
    在卷可憑(本院卷第101頁)，堪認該門號於98年7月6日、7日
    為被告所申辦使用無誤，且該門號與被告於99年1月7日為警
    查獲時，在被告住處所扣得之SIM卡所示門號相符，有扣押
    筆錄在卷可憑(偵字第1983號卷所附警卷第46頁)，堪認該門
    號確為被告所使用無訛，是被告應為證人潘啟榮及證人吳榮
    華於98年7月6日、7日購買海洛因之聯絡對象無誤。佐以證
    人潘啟榮及吳榮華分別於警詢證稱：被告綽號為「和仔」及
    「阿豪」，已如前述，核與被告於警詢自承：人家都叫我「
    和仔」、「阿豪」( 偵字第1983號卷所附警卷第14頁) 相符
    ，再佐以其中證人吳榮華警詢證稱：「我與『阿豪』是在臺
    東岩灣監獄服刑時認識」( 偵字第1983號卷所附警卷第22頁
    ) ，經核證人吳榮華於96年5 月31日至98年2 月10日在岩灣
    監獄監獄執行，而被告於96年8 月16日至98年2 月23日亦在
    岩灣監獄執行，兩人確有同時在岩灣監獄執行之情形，有渠
    等前科紀錄表在卷可按，是證人吳榮華證稱與被告在岩灣監
    獄執行時認識等語，應可採信，在在均可佐證證人潘啟榮及
    證人吳榮華警偵訊之證述內容可信。從而，被告於98年7 月
    6 日及7 日分別販賣海洛因與潘啟榮及吳榮華之事實，應堪
    認定。
 2、至被告辯稱：潘啟榮、吳榮華說98年7月7日、6日打電話向
    我購買毒品，當時我的行動電話0000000000號門號還沒申請
    ，該門號申辦日期是98年7月9日云云，經本院職權調閱該門
    號申登人資料，經遠傳公司回覆：該門號為梁仁豪於98年7
    月5日申請，於98年7月9日攜出門號至中華電信公司等情，
    而中華電信公司回覆：該門號於98年7月9日由梁仁豪開通使
    用，至98年12月28日止拆機等情，有遠傳公司及中華電信公
    司行動電話基本資料查詢單在卷可憑(本院卷第102頁、第10
    3頁) ，堪認該門號於98年7月5日至9日，為被告向遠傳公司
    申辦使用，而於98年7月9日攜出該門號轉向中華電信公司申
    辦繼續使用之事實無訛，被告辯稱該門號係於98年7月9日始
    申辦使用云云，顯係誤導事實，圖謀卸責之詞，委無足採。
(二)被告販賣海洛因與陳玉勛部分(即犯罪事實欄三所示部分)：
    證人陳玉勛警偵訊證稱：我於98年8月27日8時50分許，以我
    的行動電話0000000000號門號，撥打綽號「哥仔」男子之行
    動電話0000000000門號購買500元海洛因，並約在高雄市○
    鎮區○○路崗山公園旁交易(偵字第1983號卷第99頁、所附
    警卷第28頁)。又證人陳玉勛於98年8月27日為警查獲時，身
    上扣有1包第一級毒品海洛因(驗餘淨重0.08公克) ，且於當
    日採尿結果呈嗎啡、可待因陽性反應，因認有施用第一級毒
    品海洛因情形，並經本院以98年度審訴字第3969號判刑確定
    ，以上扣得海洛因1包均在該判決中諭知沒收銷燬，有該判
    決書及陳玉勛前案紀錄表在卷可憑，從證人陳玉勛查獲當日
    扣得第一級毒品海洛因1包，且有施用海洛因之情形，足認
    其證述於98年8月27日為購買海洛因1包而撥打販毒者之行動
    電話0000000000號門號等語，並非空言指證，應堪採信。而
    該門號於98年7月9日由被告向中華電信公司申辦使用至98年
    12 月28日拆機，已如前述，堪認該門號於98年8月27日為被
    告所使用無誤，且該門號與被告於99年1月7日為警查獲時，
    住處扣得之SIM卡所示門號相符，均如前述，堪認證人陳玉
    勛於98年8月27日撥打販毒者之行動電話門號，該門號當時
    確為被告所使用之事實無訛。又被告於本院準備期日亦自承
    認識證人陳玉勛等情，亦可佐證被告確於98年8月27日證人
    陳玉勛購買海洛因之對象無訛。
(三)被告販賣甲基安非他命與鄭智雄部分(即犯罪事實欄四所示
    部分)：
 1、證人鄭智雄於99年1月7日為警查獲時證稱：我所吸食的安非
    他命是向綽號「阿華」的男子購買，98年10月初，以我的行
    動電話門號0000000000號，撥打「阿華」行動電話00000000
    00號，購買3,000元甲基安非他命，我與「阿華」是住在同
    一巷子的鄰居等語，並指認「阿華」就是被告(偵字第1983
    號卷第74頁、所附警卷第31頁、第32頁) 。而證人鄭智雄指
    證被告所使用行動電話門號0000000000號，與被告於99年1
    月7 日為警查獲時，在被告住處扣得MOTOROLA手機1 支內含
    SIM 卡所示門號相符，堪認該門號確為被告所使用無訛。而
    證人鄭智雄於98年10月28日14時27分57秒許，以0000000000
    門號行動電話，與0000000000門號行動電話聯繫，並有下列
    通訊監察譯文可憑（警聲搜字第9 號所附警卷第62頁，A 為
    0000000000，B 為0000000000）：「
    A：喂!
    B：喂，雄哥按那?
    A：嗯!
    B：你不是打給我
    A：ㄟ啊!
    B：啊按那?
    A：啊現在再給喬半錢來!
    B：好啊!
    A：看怎麼樣馬上給我那個喔!快睡著了!
    B：誰在睡啊?
    A：我啦!快睡著了啦!
    B：喔好啊好啊!」
    觀諸以上通話內容，證人鄭智雄雖要求被告提供物品，卻僅
    談及重量，避談該物品之內容及價格，而被告竟亦能了解所
    述含意，顯與一般電話交談之常情不符，而證人鄭智雄所述
    「半錢」，與一般毒品交易計算重量單位相符，而所述「快
    睡著了」，有籍由毒品提神解癮之暗示含意，而渠等刻意隱
    瞞並使用晦暗字眼之內容，在在均與毒品交易通話內容之常
    情相符，應認證人鄭智雄證稱向被告購買甲基安非他命等語
    ，並非無稽。至證人鄭智雄雖證稱向被告購買甲基安非他命
    時間為98年10月初，而以上通聯時間為98年10月28日，雖有
    些許出入，惟證人鄭智雄遭查獲時間為99年1月7日，其供述
    2、3個月前購買毒品之情形，難免有記錯時間之情形，此與
    常情並不相違，是應以前揭通聯時間即98年10月28日14時27
    分57秒為購毒時間，較符合實情。公訴意旨認被告與鄭智雄
    電話聯繫購買甲基安非他命時間在「98年10月間某日」，尚
    欠明確，應更正為「98年10月28日14時27分57秒」，附此敘
    明。又證人鄭智雄於99年1月7日為警查獲，當日採尿結果呈
    安非他命、甲基安非他命陽性反應，因認有施用第一級毒品
    甲基安非他命情形，經本院以99年度審簡字第3251號判刑確
    定，有該判決書及鄭智雄前案紀錄表在卷可憑，足認其有施
    用甲基安非他命之習慣，是其為警查獲當日供出其所施用之
    甲基安非他命為被告提供等語，並非空言指證。再者，被告
    於本院準備期日自承認識證人鄭智雄，核與證人鄭智雄所稱
    與被告是鄰居等語相符，是證人鄭智雄與被告係鄰居關係，
    且證人鄭智雄於本案中證述向被告購買毒品之行為，對其本
    身所涉施用毒品案件，並無任何利益而言，反有招致被告怨
    恨，甚或報復之虞，當無甘冒偽證罪處罰及遭被告報復之風
    險，而為虛偽陳述之理，應認其前開證述，不僅於偵查中所
    述前後一致，復無違反事理之瑕疵，且有通聯譯文可佐，堪
    以採信。
 2、至被告辯稱我是要跟鄭智雄一起出錢去購買毒品，一起出錢
    購買比較便宜云云，惟觀諸以上通聯紀錄，均未提及被告與
    證人鄭智雄各自出資金額為何，且證人鄭智雄已明確向被告
    表示提供「半錢」，並表示自己「快睡著了」，暗示自己精
    神不濟或毒癮發作，急需被告提供「半錢」毒品提神解癮之
    意，如此是否能認證人鄭智雄當時急需用毒之際，尚有餘裕
    與被告共同出資，另向他人共同購買毒品之情形，不無疑問
    ，復參酌以上所述各情，認被告所辯，顯與事實不符，委無
    可採。
(四)被告販賣海洛因與毛鵬洋部分(即犯罪事實欄五所示部分)：
    證人毛鵬洋於警偵訊均證稱：我於98年10月29日16時至17時
    間某時，在高雄市鳳山區○○○路五甲國小旁，向梁仁豪以
    500元購買海洛因1包，我與梁仁豪是在臺南看守所認識的，
    我以我的手機0000000000號門號撥打梁仁豪手機號碼000000
    0000號購買海洛因等語，並指認被告為販賣海洛因之人(偵
    字第1983號卷第84頁、第38頁、所附警卷第37頁、第38頁)
    。證人毛鵬洋於98年10月29日為警查獲時，身上扣有1包第
    一級毒品海洛因(驗餘淨重0.136公克) ，且於當日採尿結果
    呈嗎啡、可待因陽性反應，因認有施用第一級毒品海洛因情
    形，並經本院以99年度審訴字第804號判刑確定，以上扣得
    海洛因1包均在該判決中諭知沒收銷燬，有該判決書及毛鵬
    洋前案紀錄表在卷可憑，從證人毛鵬洋查獲當日扣得第一級
    毒品海洛因1包，且有施用海洛因之情形，及毛鵬洋自稱與
    被告在臺南看守所認識，經核證人毛鵬洋於92年10月15日至
    96年5月11日在臺南分監執行，而被告於93年2月21日至94年
    4月1日亦在臺南分監執行，兩人確有同時在臺南分監執行之
    情形，有兩人前科紀錄表在卷可按，是證人毛鵬洋警偵訊證
    稱與被告在監所認識等語，並非虛妄，且被告於本院準備期
    日亦自承認識證人毛鵬洋，而證人毛鵬洋指證被告所使用行
    動電話門號係0000000000號，與被告於99年1月7日為警查獲
    時，住處扣得MOTORALA手機1 支內含SIM 卡所示門號亦相符
    合，堪認該門號確為被告所使用無訛等各情，足認證人毛鵬
    洋證述於98年10月29日為購買海洛因1 包而撥打販毒者之行
    動電話門號0000000000號，並指認被告即為販毒之人等語，
    均信而有徵，應堪採信。
(五)本案雖因未扣得被告販賣予如附表所示潘啟榮等人之海洛因
    及甲基安非他命，未能精準計算出被告販入與賣出甲基安非
    他命所賺取之差價。惟以被告販賣海洛因及甲基安非他命之
    對象及次數非少，參諸我國查緝販賣毒品執法甚嚴，對於販
    賣海洛因及甲基安非他命所處刑罰甚鉅。而販賣海洛因及甲
    基安非他命係違法行為，非可公然為之，並無公定價格，且
    性質上易於分裝及增減份量，每次交易之價量，隨時依買賣
    雙方之關係、資力、需求量及對於行情之認知、來源是否充
    裕、查緝是否嚴謹、購買者被查獲時供述毒品來源之風險評
    估等情，而異其標準，非可一概而論。販賣利得除被告坦承
    犯行或價量俱臻明確外，委難察得實情，販賣之人從價差或
    量差中牟利之方式雖異，其意圖營利之販賣行為則同一。又
    海洛因及甲基安非他命毒品量微價高，取得不易，販賣者常
    有暴利可圖，苟非意圖販賣營利，一般人焉有可能甘冒重度
    刑責而提供海洛因及甲基安非他命予他人施用。本件證人潘
    啟榮、吳榮華、陳玉勛、鄭智雄及毛鵬洋等人不知被告販入
    海洛因及甲基安非他命之成本如何，致無法查得販賣之實際
    利得若干。惟被告與如附表所示買受對象間，並無特殊情誼
    ，而證人潘啟榮、吳榮華、陳玉勛及鄭智雄等人均已證述其
    等向被告購買海洛因及甲基安非他命時，有交付金錢而屬有
    償行為，被告如無相當利潤可圖，豈有甘冒重刑風險，徒費
    心力而為上開販賣行為之理，益徵被告上開販賣海洛因及甲
    基安非他命，其主觀上顯係基於營利之販賣意圖而為之，至
    堪認定。
二、查海洛因及甲基安非他命係毒品危害防制條例第2條第2項第
    1款及第2款所明定之第一級毒品及第二級毒品；核被告如附
    表編號1至3及5之販賣海洛因給潘啟榮、吳榮華、陳玉勛及
    毛鵬洋之各次犯行，係犯毒品危害防制條例第4條第1項販賣
    第一級毒品罪；被告如附表編號4之販賣甲基安非他命給鄭
    志遠犯行，均係犯毒品危害防制條例第4條第2項販賣第二級
    毒品罪。被告各次販賣前之持有低度行為，應分別為販賣之
    高度行為所吸收，不另論罪。被告所犯以上各罪，犯意各別
    ，行為互殊，應予分論併罰。被告前於95年間因竊盜及施用
    第一級毒品案件，經本院分別判處有期徒刑10月、8月確定
    ；因竊盜案件，經臺灣高等法院臺南分院判處有期徒刑1年
    10月確定；因施用第一級毒品案件，經臺灣臺南地方法院判
    處有期徒刑1年4月確定，以上所犯各罪，經本院裁定減刑並
    定應執行刑為有期徒刑2年2月，入監執行後於97年11月27
    日假釋，並於98年2月16日假釋期滿未經撤銷視為執行完畢
    ，有臺灣高等法院被告前案紀錄表在卷可憑，其受有期徒刑
    執行完畢，5年內故意再犯本件有期徒刑以上之罪，均為累
    犯，因死刑、無期徒刑依刑法第64條第1 項、第65條第1 項
    之規定，不得加重，爰僅就販賣第一級毒品罪之罰金刑部分
    暨販賣第二級毒品法定刑為七年以上有期徒刑及罰金刑部分
    ，各依刑法第47條第1 項規定，加重其刑。按同為販賣毒品
    之人，其原因動機不一，犯罪情節未必盡同，或有大盤毒梟
    者，亦有中小盤之分，被告如附表編號1 至3 、5 所示各次
    販賣海洛因既遂部分，所得分別為1,000 元、500 元、500
    元及500 元，數量甚少、所得有限，犯罪情節當非與大盤毒
    梟者可資等同併論，如量處最低度之無期徒刑，實嫌過重，
    客觀上足以引起一般之同情，衡情尚有可憫恕之處，爰均依
    刑法第59條規定酌量減輕其刑。爰審酌被告明知施用毒品者
    容易上癮而戒除不易，毒品除嚴重傷害個人身心外，亦足以
    腐蝕民心國基，僅為一己私利，販售具成癮性、濫用性、侵
    害性之海洛因及甲基安非他命以營利，本不宜輕縱，惟念其
    每次販賣數量不多，所得價款非鉅，所為對於他人及國家社
    會侵害之程度尚非重大，犯後態度，販賣海洛因均予酌減等
    一切情狀，分別量處如主文所示之刑。按刑法第51條數罪併
    罰定執行刑之立法方式，採限制加重原則，亦即非以累加方
    式定應執行刑，被告每次犯罪手法類似，如以實質累加方式
    定應執行刑，則處罰之刑度顯將超過其行為之不法內涵，違
    反罪責原則，及考量因生命有限，刑罰對被告造成之痛苦程
    度，係隨刑度增加而生加乘效果，非以等比方式增加，是以
    隨罪數增加遞減刑罰方式，當足以評價被告行為不法性之法
    理（即多數犯罪責任遞減原則），定應執行刑為有期徒刑20
    年。扣案內含行動電話門號000000 0000 之SIM 卡之MOTORO
    LA手機1 支，BENQ手機1 支及行動電話門號0000000000之SI
    M 卡1 張( 雖未安裝於BENQ手機內，然從扣得2 支手機及2
    張SIM 卡，另1 張SIM 卡已安裝於MOTOROLA手機中，可推斷
    此張SIM 卡原應係安裝於BENQ手機內使用) 、以上扣得之物
    均為被告所有，其中行動電話門號0000000000之SIM 卡1 張
    ，及原安裝該SIM 卡使用之BENQ手機1 支，為附表編號1 至
    3 之聯絡販賣海洛因所用之物；內含行動電話門號00000000
    00之SIM 卡之MOTOROLA手機1 支，為附表編號4 、編號5 所
    示販賣甲基安非他命及海洛因所用之物，應依毒品危害防制
    條例第19條第1 項規定，在對應之各次賣出之項下均宣告沒
    收。被告各次販賣所得金額，雖未扣案，仍應依同條例第19
    條第1 項規定於對應之各次賣出犯罪項下宣告沒收，如全部
    或一部不能沒收時，以其財產抵償之。
據上論斷，應依刑事訴訟法第299條第1項前段，毒品危害防制條
例第4條第1項、第2項、第19條第1項，刑法第11條、第47條第1
項、第59條、第51條第5款、第9款，判決如主文。
本案經檢察官曾財和到庭執行職務。
中    華    民    國   100    年    5     月    17    日
                  刑事第八庭    審判長法  官  王伯文
                                      法  官  林俊寬
                                      法  官  陳俊宏
以上正本證明與原本無異。
如不服本判決應於收受判決後10日內向本院提出上訴書狀，並應
敘述具體理由。其未敘述上訴理由者，應於上訴期間屆滿後20日
內向本院補提理由書(均須按他造當事人之人數附繕本)「切勿逕
送上級法院」。
中    華    民    國   100    年    5     月    17    日
                                      書記官  胡美儀
附錄本件判決論罪科刑法條：
毒品危害防制條例第4條第1項、第2項
製造、運輸、販賣第一級毒品者，處死刑或無期徒刑；處無期徒
刑者，得併科新臺幣 2 千萬元以下罰金。
製造、運輸、販賣第二級毒品者，處無期徒刑或 7 年以上有期
徒刑，得併科新臺幣 1 千萬元以下罰金。
附表
┌──┬────┬─────────────────────┐
│編號│犯罪事實│    主   文                               │
├──┼────┼─────────────────────┤
│ 1  │事實欄一│梁仁豪販賣第一級毒品，累犯，處有期徒刑拾陸│
│    │編號(一)  │年。扣案行動電話門號0000000000之SIM 卡、  │
│    │        │BENQ手機1 支，均沒收；未扣案之販賣第一級毒│
│    │        │品所得財物新臺幣壹仟元沒收，如全部或一部不│
│    │        │能沒收時，以其財產抵償之。                │
├──┼────┼─────────────────────┤
│ 2  │事實欄一│梁仁豪販賣第一級毒品，累犯，處有期徒刑拾陸│
│    │編號(二)  │年。扣案行動電話門號0000000000之SIM 卡、  │
│    │        │BENQ手機1 支，均沒收；未扣案之販賣第一級毒│
│    │        │品所得財物新臺幣伍佰元沒收，如全部或一部不│
│    │        │能沒收時，以其財產抵償之。                │
├──┼────┼─────────────────────┤
│ 3  │事實欄一│梁仁豪販賣第一級毒品，累犯，處有期徒刑拾陸│
│    │編號(三)  │年。扣案行動電話門號0000000000之SIM 卡、  │
│    │        │BENQ手機1 支，均沒收；未扣案之販賣第一級毒│
│    │        │品所得財物新臺幣伍佰元沒收，如全部或一部不│
│    │        │能沒收時，以其財產抵償之。                │
├──┼────┼─────────────────────┤
│ 4  │事實欄一│梁仁豪販賣第二級毒品，累犯，處有期徒刑柒年│
│    │編號(四)  │陸月。扣案內含行動電話門號0000000000之SIM │
│    │        │卡之MOTOROLA手機1 支沒收；未扣案之販賣第二│
│    │        │級毒品所得財物新臺幣參仟元沒收，如全部或一│
│    │        │部不能沒收時，以其財產抵償之。            │
├──┼────┼─────────────────────┤
│ 5  │事實欄一│梁仁豪販賣第一級毒品，累犯，處有期徒刑拾陸│
│    │編號(五)  │年。扣案內含行動電話門號0000000000之SIM 卡│
│    │        │之MOTOROLA手機1 支沒收；未扣案之販賣第一級│
│    │        │毒品所得財物新臺幣伍佰元沒收，如全部或一部│
│    │        │不能沒收時，以其財產抵償之。              │
└──┴────┴─────────────────────┘